【裁判字號】    92,上易,12
【裁判日期】    920925
【裁判案由】    違反家庭暴力防治法案件
【裁判全文】
福建高等法院金門分院刑事判決                      九十二年度上易字第一二號
    上  訴  人
    即  被  告  甲○○
右上訴人因違反家庭暴力防治法案件，不服福建金門地方法院九十二年度易字第二二
號，中華民國九十二年四月二十三日第一審判決（起訴案號：福建金門地方法院檢察
署九十二年度偵字第二六號），提起上訴，本院判決如左：
    主  文
上訴駁回。
    事實及理由
一、本案經本院審理結果，認第一審以上訴人即被告甲○○犯家庭暴力防治法第五十
    條第一、二、四款之違反保護令罪，判處有期徒刑六月，並諭知易科罰金折算之
    標準為以三百元折算一日，認事用法及量刑均無不當，應予維持，除引用第一審
    判決書記載之事實、證據及理由（詳如附件）外，並補充記載如次。
二、被告甲○○上訴意旨仍否認有違反家庭暴力防治法第五十條第一、二、四款之犯
    行，辯稱：伊並未於九十一年十二月二十二日二十一時二十分許前往告訴人陳美
    昭金門縣金寧鄉安美村西浦頭二十之三號住所，亦未毆打陳美昭及李佳駿，並未
    違反保護令云云。惟查：被告甲○○確有右揭違反保護令之犯罪事實，業據被害
    人陳美昭、李佳駿於警訊時、被害人陳美昭於檢察官偵查中指述綦詳，並有福建
    金門地方法院所核發之民事通常保護令影本附卷可稽，而被害人陳美昭及李佳駿
    因被告之施暴行為，分別受有右肩膀及左頸部挫傷，亦有長庚林內兒科診所開具
    之告訴人陳美昭及李佳駿驗傷診斷證明書。參以被告甲○○於警訊時自承：「（
    九十一年十二月二十二日二十一時二十分許，你是否有到金寧鄉西浦頭被害人陳
    美昭及其小孩住處？）有。」、「（你是如何進入金寧鄉西浦頭二十之三號？）
    我有該處所的鑰匙。」等語（見偵查卷第九頁背面至第十頁），益足認被告甲○
    ○確有右揭違反保護令之犯行無訛。被告甲○○上訴意旨否認犯罪，指摘原判決
    不當，為無理由，應予駁回。
三、據上論結，應依刑事訴訟法第三百七十三條、第三百六十八條，判決如主文。
本案經檢察官張啟彬到庭執行職務。
中      華      民      國    九十二    年      九      月    二十五    日
                              福建高等法院金門分院刑事庭
                                  審判長法  官  陳  中  和
                                        法  官  王  聰  明
                                        法  官  李  行  一
右正本係照原本作成。
不得上訴。
中      華      民      國    九十二    年      十      月      二      日
                                        書記官  李  麗  鳳
附錄：本判決論罪科刑法條全文
家庭暴力防治法第五十條
違反法院一第十三條、第十五條所為之下列裁定者，為本法所稱之肥反保護令罪，處
三年以下有期徒刑、拘役或科或併科新台幣十萬元以下罰金：
一、禁止實施家庭暴力行為。
二、禁止直接或間接騷擾、接觸、通話或其他連絡行為。
四、遠離住居所、工作場所、學校或其他特定場所。


司法院資訊處製作；財團法人民間司法改革基金會備份。
